【裁判字號】    92,財管,30
【裁判日期】    921128
【裁判案由】    
【裁判全文】
臺灣屏東地方法院民事裁定  九十二年度財管字第三○號
    聲  請  人  華南商業銀行股份有限公司
    法定代理人  甲○○
    代  理  人  乙○○
    相  對  人  丁○○
右聲請人聲請就被繼承人丙○○之遺產指定遺產管理人事件，本院裁定如左：
    主      文
選任相對人丁○○為被繼承人丙○○之遺產管理人。
程序費用由被繼承人丙○○之遺產負擔。
    理      由
一、按繼承開始時，繼承人有無不明者，由親屬會議於一個月內選定遺產管理人；無
    親屬會議或親屬會議未於前條所定期限內選定遺產管理人者，利害關係人或檢察
    官，得聲請法院選任遺產管理人，民法第一千一百七十七條、第一千一百七十八
    條第二項分別定有明文。
二、本件聲請意旨略以：聲請人華南商業銀行股份有限公司為被繼承人丙○○之債權
    人，被繼承人於民國九十一年一月二十五日死亡，留有遺產待處理，因其所有順
    序繼承人均已拋棄繼承，又被繼承人之親屬會議未於繼承開始後一個月內選定遺
    產管理人，聲請人為被繼承人之債權人，為利害關係人，為此聲請選任其遺產管
    理人等語，並提出屏院正民繼字第九十一繼第一二七號、第九十一繼五六三號、
    第九十一繼六一七號、第九十二繼字第二四九號函、戶籍謄本、消費借貸契約、
    貸款本息攤還表、授信約定書等件為證。
三、查聲請人主張其為被繼承人丙○○之債權人，被繼承人於九十一年一月二十五日
    死亡，而其所有順序之繼承人均已向本院為拋棄繼承之意思表示，又被繼承人之
    親屬會議未於繼承開始後一個月內選定遺產管理人之事實，業經聲請人提出屏院
    正民繼字第九十一繼第一二七號、第九十一繼五六三號、第九十一繼六一七號、
    第九十二繼字第二四九號函、戶籍謄本、消費借貸契約、貸款本息攤還表、授信
    約定書等件為證，自堪信為真實，是本件聲請於法並無不合，應予淮許。經查，
    相對人丁○○（七十一年六月二日出生、身分證統一編號：Ｚ00000000
    0號）係被繼承人丙○○之女，為被繼承人最近之親屬，此有上開戶籍謄本可稽
    ，本院審酌其身分地位之因素，並其對被繼承人之財產狀況應較他人為清楚，且
    聲請人亦表示同意由簡靖蓉擔任被繼承人之遺產管理人，堪認丁○○較其他親屬
    更適任被繼承人之遺產管理人，爰選任其為被繼承人丙○○之遺產管理人。
四、依非訟事件法第八條第二項、民事訴訟法第七十八條，裁定如主文。
中      華      民      國    九十二    年      十一    月    二十八    日
                                    臺灣屏東地方法院少年及家事庭
~B法      官  王致傑
右為正本係照原本作成。
如對本裁定抗告須於裁定送達後十日內向本院提出抗告狀。
~B法院書記官  蘇聰藝
中      華      民      國    九十二    年      十一    月    二十八    日


司法院資訊處製作；財團法人民間司法改革基金會備份。
